臺灣臺中地方法院刑事判決　94年度交訴字第101號
公　訴　人　臺灣臺中地方法院檢察署檢察官
被　　　告　乙○○
上列被告因公共危險案件，經檢察官提起公訴（九十四年度偵字
第一一四三七號），本院合議庭裁定適用簡式審判程序，判決如
下：
    主    文
乙○○服用酒類，不能安全駕駛動力交通工具而駕駛，處有期徒
刑貳月，如易科罰金，以佰元折算壹日。又駕駛動力交通工具
肇事，致人受傷而逃逸，處有期徒刑陸月，如易科罰金，以佰
元折算壹日。應執行有期徒刑柒月，如易科罰金，以佰元折算
壹日。
    犯罪事實
一、乙○○於民國九十四年七月六日十時許，在臺中縣大肚鄉○
    ○路某處飲用蔘茸酒後，已達不能安全駕駛動力交通工具之
    程度，竟仍於同日十二時許，駕駛車牌號碼ＡＢ─四三六三
    號自用小客車，沿臺中縣龍井鄉○○路二四一巷旁產業道路
    由東往西方向行駛，於同日十二時四十分許，行經茄投路二
    四一巷二弄十五號後方文昌幹電線桿處時，不慎與甲○○所
    騎乘之車號ＩＹＴ─二二一號重型機車發生碰撞，致甲○○
    人車倒地並因此受有右膝撕裂傷疑似右膝關節韌帶損傷之傷
    害（傷害部分未據告訴）。詎乙○○於肇事後未報警處理及
    停留在現場協助救護傷者，反另行起意，駕駛前揭車輛離駛
    現場，嗣經目擊路人陳紳康提供車號，而由警於同日十六時
    十分許，在臺中縣大肚鄉○○路○段四七○巷五七號查獲，
    並對乙○○測得呼氣酒精濃度為每公升一‧九五亳克，而查
    知上情。
二、案經臺中縣警察局烏日分局報告臺灣臺中地方法院檢察署檢
    察官偵查起訴。
    理    由
一、上揭酒醉駕車及肇事逃逸之犯罪事實，已據被告乙○○於本
    院審理中供認不諱，核與被害人甲○○指訴、證人陳紳康證
    述之情節相符，並有酒精濃度測試單、道路交通事故現場圖
    、道路交通事故調查報告表、照片十張及童綜合醫院一般診
    斷書一紙附卷可稽。另查：
  (1)按服用酒類不能安全駕駛動力交通工具之認定，參考德國、
    美國之認定標準，對於酒精濃度呼氣已達每公升零點五五毫
    克或血液濃度達百分之零點一一以上，肇事率為一般正常人
    之十倍，應認為已達不能安全駕駛之標準（法務部八十八年
    五月十八日八八年度法檢字第一六六九號函參照），被告於
    事故後所測得吐氣中所含酒精濃度高達每公升一點九五毫克
    ，其駕駛車輛之注意能力已因飲酒而較平日為低，且發生事
    故，顯已達不能安全駕駛動力交通工具之程度甚明，是被告
    此部分之自白應與事實相符。事證明確，被告酒後不能安全
    駕駛動力交通工具而駕駛之公共危險犯行，應堪認定。
  (2)次按汽車駕駛人駕駛汽車肇事致人受傷或死亡，應即採取救
    護或其他必要措施，並向警察機關報告，不得駛離或逃逸，
    道路交通管理處罰條例第六十二條第一項定有明文。又因道
    路交通事故之發生，常非於己之鄰親家里，時有告救不能情
    事，乃科以肇事者須即採取救護或其他必要措施，並應向警
    察機關報告之法定義務，以防因就醫延誤致生無謂傷亡，並
    俾得通知傷亡者家屬到場，以明責任，是凡肇事人於行車肇
    事致人受傷或死亡，未即採取救護或其他必要措施，並向警
    察機關報告，即駕車逃逸者，均應依該規定處罰，至其嗣後
    是否受刑事訴追及已否與被害人達成民事和解，賠償損失，
    對其應受處罰乙節，並不生影響。職是之故，汽車駕駛人駕
    駛汽車肇事，不論其責任之歸屬為何，即有義務留在肇事現
    場，採取救護或其他必要措施，並向警察機關報告，以維護
    他人之生命與其他用路人之交通安全。其立法目的，既係促
    使駕駛人於肇事致死傷後，能對被害人即時救護，報告警察
    機關，以減少死傷，是該罪之成立祇以行為人有駕駛動力交
    通工具肇事，致人死傷而逃逸之事實為已足，至行為人之肇
    事有否過失，則非所問（最高法院九十二年度臺上字第四四
    六八號刑事判決參照）。本件被告乙○○駕駛車輛撞擊被害
    人甲○○致其人車倒地，被告於警詢中自承發生事故後有下
    車察看（見警卷第五頁），顯然被告對於事故發生知之甚詳
    。又機車之防護力與汽車相去甚遠，機車倒地時，機車騎士
    身體因與地面及機車車身摩擦及撞擊，因防護力不足，往往
    非死即傷，此為一般人所周知。而本件被告既知被害人騎乘
    機車在遭其撞及後人車倒地，應對被害人當場受有傷害已有
    認識，其竟未採取救護或其他必要措施，並向警察機關報告
    ，即竟行駕車離去嗣經警循線查獲，其肇事逃逸已甚灼然，
    被告於本院中之自白應與事實相符。本件事證明確，是被告
    肇事逃逸之犯行，亦堪以認定。
二、核被告乙○○所為，係犯刑法第一百八十五條之三之酒後不
    能安全駕駛動力交通工具而駕駛罪及同法第一百八十五條之
    四之駕駛動力交通工具肇事致人受傷而逃逸罪。被告所犯上
    開二罪間，犯意各別，罪名互異，應予分論併罰。爰審酌被
    告酒醉後已不能安全駕駛，仍不顧公眾之安危，貿然駕車，
    造成他人受傷，應予非難；肇事後更棄被害人於不顧，其罪
    行甚重，兼衡及被告素行，犯後坦承犯行，並已與被害人達
    成和解，此有臺中縣龍井鄉調解委員會調解書在卷可考，犯
    後態度尚佳等一切情狀，分別量處如主文所示之刑，並定其
    應執行之刑，及諭知易科罰金之折算標準。
據上論斷，應依刑事訴訟法第二百七十三條之一第一項、第二百
九十九條第一項前段，刑法第一百八十五條之三、第一百八十五
條之四、第五十一條第五款、第四十一條第一項前段、第二項，
罰金罰鍰提高標準條例第二條，判決如主文。
本案經檢察官謝耀德到庭執行職務。
中　　華　　民　　國　　94　　年　　9 　　月　　16　　日
                  交通法庭  法　官  張清洲
以上正本證明與原本無異。
如不服本判決，應於送達後十日內向本院提出上訴狀（須附繕本
），上訴於臺灣高等法院臺中分院。
                            書記官　沈筱玲
中　　華　　民　　國　　94　　年　　9 　　月　　16　　日
附錄論罪科刑法條
刑法第一百八十五條之三
服用毒品、麻醉藥品、酒類或其他相類之物，不能安全駕駛動力
交通工具而駕駛者，處一年以下有期徒刑、拘役或三萬元以下罰
金。
刑法第一百八十五條之四：
駕駛動力交通工具肇事，致人死傷而逃逸者，處六月以上五年以
下有期徒刑。
